【裁判字號】    95,訴,44
【裁判日期】    950731
【裁判案由】    竊盜
【裁判全文】
臺灣新竹地方法院刑事判決                95年度訴字第44號
公  訴  人  臺灣新竹地方法院檢察署檢察官
被      告  癸○○
                    （另案在臺灣新竹監獄執行中）
上列被告因竊盜案件，經檢察官提起公訴（九十四年度偵緝字第
三八○號、第五三一九號）及臺灣桃園地方法院檢察署檢察官移
送併案審理（九十四年度偵字第一九八五一號、九十五年度偵字
第四四六號、第二九五八號），本院裁定進行簡式審判程序，判
決如下：
    主  文
癸○○連續攜帶兇器毀壞門扇竊盜，處有期徒刑壹年拾月。
扣案之鐵勾、鋸子、鐵鎚各壹支、尖刀、刮刀各貳支、螺絲起子
支、鉗子肆支、扳手伍支，均沒收。
    事  實
一、癸○○因欠缺金錢及交通工具使用，竟基於意圖為自己不法
    所有之概括犯意，於附表所示之時間、地點，徒手或持其所
    有，客觀上足以對人之生命、身體構成威脅，可供兇器使用
    之鐵勾、尖刀、鋸子、鐵鎚、刮刀、鉗子、活動扳手、螺絲
    起子等物，以附表所示之行竊方法，竊取丙○○、子○○、
    丁○○、丑○○、寅○○、壬○○、庚○○、辛○○、戊○○、甲○○、卯○○、梁清發、乙○○等人所有，如附表所
    示之小型馬達及汽車等財物，得手後，除將竊得之汽車或部
    分物品留供己用外，其餘財物則典當或販賣牟利。嗣警方於
    (1)九十四年二月二十一日上午十一時三十分許，在新竹縣湖
    口鄉○○村○○路四二之一號二之一室內，查獲其持有先前
    竊得附表編號3之海馬酒一瓶、皮包一個及鑰匙一支後，查
    知其附表編號3之犯行，並扣得其所有，持以行竊所用之鐵
    勾、尖刀、鋸子、鐵鎚、活動扳手各一支、刮刀二支、鉗子
    、螺絲起子各三支。(2)九十四年五月二十二日晚上十一時五
    十分許，在新竹縣竹北市○○○路一一四○號旁，發現其駕
    駛之ＬＸ─八六九二號自用小客車為他人遭竊之贓車後，查
    獲其附表編號7之竊盜犯行，並扣得其所有，持以發動該部
    汽車所用之鑰匙一支。(3)尋獲附表編號4之車號ＫＭ─九三
    八九號自用小客車後，在該車照後鏡上發現癸○○之指紋而
    查獲其附表編號4之犯行。(4)九十四年九月二日上午十一時
    三十分許，在桃園縣楊梅鎮○○路○段六一九巷二十號前，
    發現其駕駛之車號ＬＶ─四八三八號自用小客車為他人遭竊
    之贓車後，查獲其附表編號13之犯行，並扣得其所有，供竊
    盜所用之尖刀、鉗子各一支、扳手四支。(5)九十四年九月十
    九日至看守所提訊癸○○後，由其主動告知警方如附表編號
    1、2、6、9至12之竊盜犯行，並至永和當舖起出附表編號2
    子○○遭竊之行動電話。(6)於附表編號5寅○○及編號8陳羿
    姣住處遭竊前往勘查採證後，發現各案發現場留有癸○○之
    指紋而查獲其附表編號5、8之竊盜犯行。
二、案經新竹市警察局、新竹縣警察局竹北分局、新埔分局分別
    報告臺灣新竹地方法院檢察署檢察官偵查起訴及臺灣桃園地
    方法院檢察署檢察官移送併案審理。
    理  由
一、本件被告癸○○所犯竊盜罪，非為死刑、無期徒刑、最輕本
    刑為三年以上有期徒刑之罪或高等法院管轄第一審案件，其
    於本院準備程序進行中，先就被訴事實為有罪之陳述，本院
    認為符合刑事訴訟法第二百七十三條之一之規定，裁定進行
    簡式審判程序，先予敘明。
二、上述事實，業經被告於本院審理時坦白承認，核與被害人丙○○、子○○、丁○○、丑○○、寅○○、壬○○、庚○○
    、戊○○、甲○○、卯○○、己○○、乙○○等人於警訊時
    供述車輛或住宅等處遭竊、證人溫誌銘於警訊及偵查中證述
    被告駕駛他人遭竊之車號ＬＸ─八六九二號自用小客車、證
    人陳保明於警訊時證述被告持被害人子○○遭竊之行動電話
    予其典當、證人即永和當舖負責人陳智明於警訊時證述陳保
    明曾持上開行動電話典當、證人即被害人辛○○之家屬陳詠
    華於警訊時證述辛○○之金飾遭竊等情節大致相符，並有車
    籍作業系統查詢認可資料、永和當舖典當資料各一紙、當票
    、車輛竊盜資料個別查詢報表各二紙、內政部警政署刑事警
    察局鑑驗書三份、被害人丁○○、庚○○、卯○○、己○○
    、乙○○出具之贓物認領保管單共五紙、警方查獲被告上開
    竊盜犯行後拍攝之相片共四十九張及扣案之鐵勾、鋸子、鐵
    鎚各一支、尖刀、刮刀各二支、螺絲起子三支、鉗子四支、
    扳手五支可資佐證，足見被告之自白與事實相符，堪以採信
    ，事證明確，被告先後十三次之竊盜犯行應可認定。
三、按刑法第二條規定適用最有利於行為人之法律，既曰法律，
    自較刑之較圍為廣，比較時應就罪刑有關之共犯、未遂犯、
    連續犯、牽連犯、結合犯以及累犯加重、自首減輕、暨其他
    法定加減原因、與加減例等一切情形，綜其全部之結果，而
    為比較，再適用最有利於行為人之法律處斷；又比較裁判前
    之法律孰為有利於行為人時，應就罪刑有關之一切情形，比
    較其全部之結果，而為整個之適用，不能割裂而分別適用有
    利益之條文；最高法院二十四年上字第四六三四號、二十七
    年上字第二六一五號判例可供參考。本件被告行為後，刑法
    於業於九十四年二月二日修正公布，並於九十五年七月一日
    起施行，因刑法關於連續犯及沒收等規定均已修正，茲就相
    關規定比較適用如下：
(1)、連續犯之比較適用：
    刑法第五十六條原規定：「連續數行為而犯同一之罪名者，
    以一罪論。但得加重其刑至二分之一。」。刑法修正後，將
    刑法第五十六條連續犯規定刪除，就原連續之數行為，即應
    依刑法第五十一條之規定分論併罰，本件被告先後十三次竊
    盜犯行分論併罰之結果，最高可能之刑期為二十年（即各行
    為均處最高刑期有期徒刑五年，定執行刑不得超過有期徒刑
    二十年），惟論以連續竊盜一罪，最高刑期不超過有期徒刑
    七年六月（即有期徒刑五年，加重二分之一，為七年六月）
    ，比較新、舊法結果，以被告行為時即修正前刑法第五十六
    條之連續犯規定對被告較為有利，自應依刑法第二條第一項
    前段之規定，適用修正前刑法第五十六條之規定論以連續犯
    。
(2)、沒收之比較適用：
    按從刑，係附屬於主刑，不生比較輕重問題；最高法院二十
    四年上字第五二九二號判例可供參考，故刑法修正時，關於
    沒收物之規定雖亦有變更，惟依上開說明，本件從刑沒收物
    之規定，應隨同主刑所適用之刑法，據為沒收與否之認定。
(3)、綜上比較連續犯之結果，自以修正前刑法第五十六條連續犯
    之規定對被告較為有利，而應適用刑法修正前連續犯之規定
    處斷，至沒收之規定，則附屬於主刑，而適用修正前刑法之
    規定，均先敘明。
四、按刑法第三百二十一條第一項第三款之攜帶兇器竊盜罪，係
    以行為人攜帶兇器竊盜為加重條件，此所謂兇器，其種類並
    無限制，凡客觀上足以對人之生命、身體構成威脅，具有危
    險性之器械均屬之。本件被告行竊時攜帶之鐵勾、鋸子、鐵
    鎚、尖刀、刮刀、鉗子、扳手、螺絲起子等物，均為鐵製品
    ，質地堅硬，持之擊刺，足以對人之生命、身體構成威脅，
    均為兇器之一種。又刑法第三百二十一條第一項第二款所謂
    「安全設備」，指門扇牆垣以外，依通常觀念足認防盜之一
    切設備而言，住宅之窗戶及附加於門上之鎖，均具有防閑效
    果，自應認為係門扇牆垣以外之「安全設備」，而喇叭鎖為
    門扇之一部分，毀壞喇叭門鎖則屬毀壞門扇之行為。故核被
    告於附表編號3之行為，係犯刑法第三百二十一條第一項第
    三款、第二款之攜帶兇器毀壞門扇竊盜罪。其於附表編號4
    、5 、8、10、11之行為，係犯刑法第三百二十一條第一項
    第三款、第二款之攜帶兇器毀壞安全設備竊盜罪。其於附表
    編號9之行為，係犯刑法第三百二十一條第一項第二款之踰
    越安全設備竊盜罪。其於附表編號1、2、6、7、12、13之行
    為，係犯刑法第三百二十條第一項之普通竊盜罪。其先後十
    三次竊盜之行為，時間緊接，觸犯基本構成要件相同之罪名
    ，顯係基於概括犯意反覆為之，為連續犯，應依修正前刑法
    第五十六條之規定，從一情節較重之攜帶兇器毀壞門扇竊盜
    罪處斷，並加重其刑。又被告係於日間侵入附表編號3、4之
    住宅行竊，且僅行竊被害人丁○○一次，業經其供明在卷，
    公訴人認被告係於夜間侵入住宅竊盜及先後二次行竊被害人
    丁○○，均有誤會。公訴意旨另認被告所為係常業竊盜，然
    此部分業經公訴人當庭更正被告係犯連續竊盜罪，本院自可
    逕予裁判。再公訴意旨僅敘及被告附表編號1至4、6、7、9
    至12之竊盜行為，然被告其餘竊盜之犯行，與已起訴部分，
    有連續犯之裁判上一罪關係，已如上述，本院自可併予裁判
    。至毀越牆垣而入室行竊，侵入住居及毀損行為，已結合於
    所犯加重竊盜之罪質中，無更行構成侵入住居及毀損罪之理
    ，最高法院二十七年上字第一八八七號判例及八十三年台上
    字第三八五六號判決意旨可供參考，則被告於附表編號3、4
    、5、8、9、10、11竊盜時無故侵入住居或毀損之行為，已
    結合於所犯加重竊盜罪質中，自無另行成立侵入住居及毀損
    罪之理。爰審酌被告曾有違反槍砲彈藥刀械管制條例之前科
    素行、因缺乏金錢與交通工具使用而行竊之犯罪動機與目的
    、侵入住宅攜帶兇器行竊之手段危害性較大、行竊次數不少
    ，竊得財物價值非低，造成被害人之損害不輕及坦認犯行之
    犯罪後態度等一切情狀，量處如主文所示之刑。扣押在案之
    鐵勾、鋸子、鐵鎚各一支、尖刀、刮刀各二支、螺絲起子三
    支、鉗子四支、扳手五支，均為被告所有，供本件竊盜所用
    之物，業經被告供明在卷，均應依修正後刑法第三十八條第
    一項第二款之規定宣告沒收。至被告於九十四年五月二十二
    日為警查獲時，扣押之鑰匙一支，雖為被告所有之物，然與
    其本件竊盜之犯行無涉，爰不併予宣告沒收。
據上論斷，應依刑事訴訟法第二百七十三條之一、第二百九十九
條第一項前段，修正前刑法第五十六條、修正後刑法第三百二十
一條第一項三款、修正前刑法第三十八條第一項第二款，判決如
主文。
本案經檢察官傅伊君到庭執行職務
中    華    民    國  九十五  年    七  月  三十一    日
                  刑事第六庭    法  官  林昌義
以上正本證明與原本無異。
如不服本判決，應於判決送達後10日內向本院提出上訴狀 (應附
繕本 )，上訴於臺灣高等法院。
中    華    民    國  九十五  年    七  月  三十一    日
                                書記官  江靜玲
附錄本判決論罪科刑法條全文：
刑法第三百二十一條：
犯竊盜罪而有左列情形之一者，處六月以上、五年以下有期徒刑
：
一  於夜間侵入住宅或有人居住之建築物、船艦或隱匿其內而犯之
    者。
二  毀越門扇、牆垣或其他安全設備而犯之者。
三  攜帶兇器而犯之者。
四  結夥三人以上而犯之者。
五  乘火災、水災或其他災害之際而犯之者。
六  在車站或埠頭而犯之者。
前項之未遂犯罰之。
附表：
┌──┬───┬───┬─────┬───────┬───────────┐
│編號│被害人│ 時間 │   地點   │竊得財物（貨幣│       行竊方法       │
│    │      │      │          │單位：新臺幣）│                      │
├──┼───┼───┼─────┼───────┼───────────┤
│    │丙○○│93年10│新竹縣湖口│小型馬達1台。 │徒手竊取之方式，竊得小│
│ 1  │      │月17日│鄉○○路1 │              │型馬達得手。          │
│    │      │上午8 │段366巷55 │              │                      │
│    │      │時前某│弄38號後方│              │                      │
│    │      │時    │          │              │                      │
├──┼───┼───┼─────┼───────┼───────────┤
│    │子○○│94年1 │新竹縣新豐│行動電話機1具 │見子○○住處大門未鎖，│
│ 2  │      │月15日│鄉重興村19│、紹興酒瓶3瓶 │直接進入該址屋內竊取財│
│    │      │上午11│鄰新庄子41│、現金約1,000 │物。（侵入住居部分未據│
│    │      │時至14│號。      │元。          │告訴）                │
│    │      │時之間│          │              │                      │
│    │      │某時  │          │              │                      │
├──┼───┼───┼─────┼───────┼───────────┤
│    │丁○○│94年2 │新竹縣湖口│行動電話機1具 │見丁○○居住之公寓大樓││
│ 3  │      │月15日│鄉鳳凰村大│、數位相機1台 │大門未鎖，直接進入大樓│
│    │      │白天某│智路42之1 │、海馬酒1瓶、 │內，持螺絲起子撬壞該大│
│    │      │時（起│號2之3室  │黑色皮包1個、 │樓丁○○住處屬於門扇部│
│    │      │訴書誤│          │鑰匙1支。     │分之喇叭門鎖，進入屋內│
│    │      │為晚上│          │              │竊取財物。            │
│    │      │9時30 │          │              │                      │
│    │      │分）  │          │              │                      │
├──┼───┼───┼─────┼───────┼───────────┤
│    │丑○○│94年4 │桃園縣楊梅│車號KM-9389號 │持螺絲起子破壞丑○○住│
│ 4  │      │月2日 │鎮○○路25│自用小客車、金│處大門屬於安全設備之門│
│    │      │前某日│6巷4號    │嗓伴唱機1台、 │鎖後，進入屋內竊取財物│
│    │      │日間  │          │洋酒1瓶、黃金 │，且持丑○○放置在客廳│
│    │      │（起訴│          │金牌1面。     │內之汽車鑰匙，竊取KM-9│
│    │      │書誤為│          │              │389號自用小客車。     │
│    │      │夜間凌│          │              │                      │
│    │      │晨3時 │          │              │                      │
│    │      │許）  │          │              │                      │
├──┼───┼───┼─────┼───────┼───────────┤
│    │寅○○│94年4 │桃園縣楊梅│金嗓點唱機1台 │持螺絲起子破壞寅○○住│
│ 5  │      │月20日│鎮○○路2 │、電腦1部、金 │處1樓浴室窗戶後，進入 │
│    │      │上午10│段6號     │飾約6錢、現金 │屋內竊取財物。        │
│    │      │時40分│          │約1萬元。     │                      │
│    │      │許    │          │              │                      │
├──┼───┼───┼─────┼───────┼───────────┤
│    │壬○○│94年5 │新竹縣湖口│車號JP-9843號 │見車號JP-9843號汽車鑰 │
│ 6  │      │月15日│鄉○○路二│箱型車（內有現│匙放在車內且車門未鎖，│
│    │      │上午11│段300號   │金6, 000餘元、│進入車內以鑰匙開啟電源│
│    │      │時許  │          │行動電話機1具 │竊取該部汽車。        │
│    │      │      │          │）。          │                      │
├──┼───┼───┼─────┼───────┼───────────┤
│    │庚○○│94年5 │新竹縣新豐│車號LX-8692號 │持六角扳手撬開駕駛座門│
│ 7  │      │月17日│鄉松林村康│自用小客車。  │鎖，再以六角扳手發動電│
│    │      │某許  │樂路一段47│              │源，竊取該部汽車。    │
│    │      │      │7巷口     │              │                      │
├──┼───┼───┼─────┼───────┼───────────┤
│    │辛○○│94年7 │桃園縣龍潭│金箔片2個（約 │持活動扳手破壞辛○○住│
│ 8  │      │月12日│鄉○○路上│重2錢）。     │處1樓屬於安全設備之鐵 │
│    │      │下午4 │林段463號 │              │窗後，進入屋內竊取財物│
│    │      │時40分│。        │              │。                    │
│    │      │許    │          │              │                      │
├──┼───┼───┼─────┼───────┼───────────┤
│    │戊○○│94年7 │桃園縣楊梅│發電機1台、行 │徒手翻越該址二樓屬於安│
│ 9  │      │月22日│鎮上湖里7 │動電話機2具、 │全設備之窗戶，進入屋內│
│    │      │下午1 │鄰繞嶺和興│泰國雙面佛1尊 │竊取財物。            │
│    │      │時許  │段47號魚池│、玉佩1個、黃 │                      │
│    │      │      │旁工寮。  │金腳鏈1條（約 │                      │
│    │      │      │          │重2錢）、耳環2│                      │
│    │      │      │          │副、對錶1只、 │                      │
│    │      │      │          │現金2,000餘元 │                      │
├──┼───┼───┼─────┼───────┼───────────┤
│    │甲○○│94年7 │新竹縣湖口│現金2,000餘元 │持螺絲起子破壞甲○○住│
│ 10 │      │月26日│鄉中勢村中│              │處三樓屬於安全設備之落│
│    │      │日間某│平路一段36│              │地門門鎖，進入屋內竊取│
│    │      │時。  │6巷55弄18 │              │財物。                │
│    │      │      │號        │              │                      │
├──┼───┼───┼─────┼───────┼───────────┤
│    │卯○○│94年7 │新竹縣湖口│玩具槍1把、魚 │持螺絲起子破壞卯○○住│
│ 11 │      │月30日│鄉中勢村中│箱抽水馬達1台 │處後門屬於安全設備之門│
│    │      │中午12│平路一段36│。            │鎖，進入屋內竊取財物。│
│    │      │時許。│6巷55弄16 │              │                      │
│    │      │      │號        │              │                      │
├──┼───┼───┼─────┼───────┼───────────┤
│    │己○○│94年8 │新竹縣湖口│釣竿1支。     │徒手進入己○○車內竊取│
│ 12 │      │月26日│鄉中勢村中│              │財物。                │
│    │      │下午11│平路一段20│              │                      │
│    │      │時許。│號前。    │              │                      │
├──┼───┼───┼─────┼───────┼───────────┤
│    │乙○○│94年8 │桃園縣龍潭│LV-4838號自用 │見車號LV-4 838號自用小│
│ 13 │      │月29日│鄉大平村14│小貨車。      │客車鑰匙放在車內且車門│
│    │      │上午某│鄰大坪19號│              │未鎖，進入車內以鑰匙發│
│    │      │時。  │前。      │              │動電源竊取該部汽車。  │
└──┴───┴───┴─────┴───────┴───────────┘


司法院資訊處製作；財團法人民間司法改革基金會備份。
